---
title: "Brief Capstone Machine Learning"
author: "Team Algoritma"
date: "`r Sys.Date()`"
output: 
 html_document:
   toc: true
   toc_float: true
   highlight: zenburn
   df_print: paged
   theme: flatly
---

```{r setup, include=FALSE}
knitr::opts_chunk$set(echo = TRUE)
```

File ini berisi template untuk menjawab pertanyaan saat briefing Capstone Machine Learning sebagai langkah awal sebelum membuat model. Silakan Bapak/Ibu mengisi jawaban di bawah. 

File ini tidak akan dinilai namun Bapak/Ibu **WAJIB** disubmit ke dalam classroom pada hari H briefing Capstone Machine Learning.

# Case

Case yang dipilih adalah: **Scotty - Time Series**

# Data Preprocessing

Tentukan langkah-langkah yang akan dilakukan dalam Data Preprocessing:

- Load library yang perlu dan import data train

```{r}
library(tidyverse)
library(lubridate)
library(purrr)
```

```{r}
scotty <- read.csv("data/data-train.csv")
scotty
```

- `select` hanya dua kolom, yaitu `start_time` dan `src_sub_area`

```{r}
scotty <- scotty %>% select(start_time, src_sub_area)
```

- Ubah data type `start_time` menjadi datetime dengan fungsi `ymd_hms` dari `lubridate`

```{r}
scotty$start_time <- ymd_hms(scotty$start_time)
```

- Bulatkan data datetime menjadi data per jam dengan fungsi `floor_date` dengan `unit = hour`

```{r}
scotty <- scotty %>% 
  mutate(datetime = floor_date(x = .$start_time, unit = "hour"))
```

- Lakukan `group_by` pada `src_sub_area` dan `datetime` untuk mendapatkan jumlah data pada tiap `src_sub_area`, dan beri nama kolom jumlah data tersebut dengan `demand`

```{r}
scotty <- scotty %>% 
  group_by(src_sub_area, datetime) %>% 
  summarise(demand = n())
```

- Lakukan time series padding agar data datetime terdaftar secara berurutan. Fungsi yang digunakan adalah `pad` dari library `padr

```{r}
min_date <- min(scotty$datetime) # tentukan datetime paling awal
max_date <- max(scotty$datetime) # tentukan datetime paling akhir

start_val <- make_datetime(year = year(min_date), month = month(min_date), day = day(min_date), hour = hour(min_date)) # buat dummy datetime berdasarkan min_date
end_val <- make_datetime(year = year(max_date), month = month(max_date), day = day(max_date), hour = hour(max_date)) # buat dummy datetime berdasarkan max_date

scotty_pad <- padr::pad(x = scotty, start_val = start_val, end_val = end_val)
```

- Setelah di-padding, akan didapatkan banyak data jam yang kosong pada kolom `demand` sehingga otomatis akan diisi dengan missing values. Ganti NA dengan nilai 0 karena walaupun NA, kita masih membutuhkan data tersebut, dan NA tersebut pada dasarnya mewakili ketiadaan order, alias 0 order.

```{r}
scotty_pad$demand <- replace_na(scotty_pad$demand, 0)
```

- Ubah dataframe menjadi objek timeseries dengan fungsi `ts` dan frequency di-set dengan nilai 24 karena kita ingin melihat seasonal harian dari data per jam.

```{r}
scotty_ts <- ts(scotty_pad$demand, frequency = 24)
head(scotty_ts)
```

